【裁判字號】    97,小上,36
【裁判日期】    971021
【裁判案由】    損害賠償
【裁判全文】
臺灣桃園地方法院民事裁定              97年度小上字第36號
上  訴  人  甲○○
被  上訴人  乙○○
                        號6樓
上列當事人間請求損害賠償事件，上訴人對於中華民國97年5 月
15日本院桃園簡易庭96年度桃小字第3227號第一審判決提起上訴
，本院裁定如下：
    主  文
上訴駁回。
第二審訴訟費用新臺幣參仟元由上訴人負擔。
    理  由
一、按對於小額程序之第一審裁判之上訴或抗告，非以其違背法
    令為理由，不得為之；上訴狀內應記載上訴理由，表明(一)原
    判決所違背之法令及其具體內容，(二)依訴訟資料可認為原判
    決有違背法令之具體事實，民事訴訟法第436 條之24第2 項
    、第436 條之25分別定有明文。所謂判決有違背法令，乃指
    判決不適用法規或適用不當，為同法第468 條所明定，此亦
    為小額事件之上訴程序所準用（民事訴訟法第436 條之32第
    2 項參照）。而以判決有不適用法規或適用不當為上訴理由
    時，其上訴狀或理由書應有具體之指摘，並揭示該法規之條
    項或內容，若係成文法以外之法則，應揭示該法則之旨趣，
    倘為司法院解釋或最高法院之判例，則應揭示該判解之字號
    或其內容，如依民事訴訟法第469 條所列第1 款至第5 款理
    由提起上訴時（第6 款未準用，參照民事訴訟法第436 條之
    32第2 項規定），其上訴狀或理由書應揭示合於該條款之事
    實，上訴理由狀如未依此項方法表明者，即難認為已對原判
    決之違背法令有具體之揭示，其上訴自難認為合法，最高法
    院71年台上字第314 號判例可資參照。次按小額事件之上訴
    程序，不得以民事訴訟法第469 條第6 款之「判決不備理由
    或理由矛盾」為由，指摘原判決為違背法令，蓋小額訴訟程
    序之判決書得僅記載主文，而就當事人有爭執事項，僅於必
    要時得加記理由要領而已（民事訴訟法第436 條之18第1 項
    參照），是小額事件之上訴程序，自不得以「判決不備理由
    或理由矛盾」為由，指摘原判決為違背法令，此觀民事訴訟
    法第436 條之32第2 項僅有準用同法第468 條、第469 條第
    1 款至第5 款之規定，並無準用同法第469 條第6 款之規定
    ，亦可明瞭。
二、本件上訴人係對於小額訴訟之第一審判決提起上訴，核其上
    訴理由狀指陳：原審既認定本件車禍之發生係被上訴人駕駛
    車輛之右前車頭撞擊上訴人駕駛車輛之右後車尾等情，顯見
    本件事故之發生完全係被上訴人駕駛失當，應由被上訴人負
    完全責任，原審竟以上訴人駕駛車輛於行駛中加損害於被上
    訴人，認定被上訴人另以反訴對上訴人主張侵權行為損害賠
    償有理由而為判決，原審實未詳查，造成誤會，請求將本件
    事故送請行車事故鑑定覆議委員會鑑定肇事責任等語。然綜
    觀上開主張，並未具體指出原審判決有何不適用法規或適用
    不當之處，亦未揭示該法規之條項或內容，仍係就判決理由
    多所爭執，參諸前開說明，自不得謂已合法表明上訴理由，
    從而本件上訴，顯難認為合法，應予駁回。
三、依民事訴訟法第436 條之32第2 項、第444 條第1 項前段、
    第95條、第78條，裁定如主文。
中    華    民    國    97    年    10    月    21    日
                民事第一庭  審判長法  官  郭琇玲
                                  法  官  陳婉玉
                                  法  官  陳雪玉
本件不得抗告。
以上正本與原本無異。
中    華    民    國    97    年    10    月    23    日
                                  書記官  吳瓊英


司法院資訊處製作；財團法人民間司法改革基金會備份。
